臺灣嘉義地方法院刑事判決　　　　　　　　　　　　　　九十三年度重訴字第七號
　　公　訴　人　臺灣嘉義地方法院檢察署檢察官
　　被　　　告　甲○○
　　選任辯護人　蔡碧仲
　　　　　　　　愛紳
　　　　　　　　陳鼎文
右列被告因違反毒品危害防制條例案件，經檢察官提起公訴（九十三年度偵字第三一
○五、三五六七號），本院判決如左：
    主  文
甲○○運輸第二級毒品，處有期徒刑柒年肆月。附表編號一之第二級毒品甲基安非他
命沒收銷燬之，附表編號三至四之行動電話、識別卡均沒收。
    事  實
一甲○○平日以經營綠坊花藝設計工作室為業，經常駕車往返各縣市送貨，其明知第
  二級毒品甲基安非他命屬毒品危害防制條例第二條第二項第二款經主管機關公告所
  定相類於安非他命之第二級毒品，不得運輸、持有，竟為貪圖小利，基於運輸第二
  級毒品之犯意，於民國九十三年五月十八日凌晨至十九日上午，在彰化縣彰化市某
  處，利用電話，以新臺幣（下同）三千五百元之代價（尚未取得），受僱於真實姓
  名年籍不詳綽號「阿倫」之成年男子，並收受「阿倫」先前所贈與如附表編號三、
  四之行動電話、識別卡，以供聯繫交付、運輸毒品事宜。甲○○旋於同日下午三時
  許駕駛車牌號碼九Ｑ—六七五一號汽車抵達高雄市○○路旺仔冰店前，收受真實姓
  名年籍亦不詳綽號「阿輝」之成年男子所交付如附表編號一、二之第二級毒品甲基
  安非他命三包（以黑色背包為外包裝，其內再以塑膠袋三只分裝，毒品含塑膠包裝
  袋三只毛重三千一百二十二點一四公克，驗餘淨重三千零四十七點三三公克，背包
  、塑膠袋所有權均不詳），並駕駛前開車輛行經高雄縣市、臺南縣、嘉義縣、雲林
  縣，擬前往臺中縣太平市○○路公園將毒品交付「阿倫」，而搬運輸送該等毒品。
  嗣於同日下午五時許行經雲林縣國道三號高速公路古坑收費站前北上車道時，為警
  當場查獲，並扣得附表所示物品（惟附表編號二所示黑色背包於查獲後未經扣案，
  另附表編號五為甲○○經營前開工作室所用之貨款，編號六所示行動電話未持以供
  聯繫交付、運輸毒品之用）。
二案經行政院海岸巡防署海岸巡防總局中部地區巡防局、嘉義市警察局移送臺灣嘉義
地方法院檢察署檢察官偵查起訴。
    理  由
一訊據被告甲○○對於右揭犯罪事實坦承不諱（本院卷第六三頁），並有附表編號一
  、二之白色結晶粉末三包及編號三、四被告與「阿倫」、「阿輝」聯繫用以交付、
  運輸毒品之行動電話、識別卡扣案及搜索扣押筆錄、扣押物品目錄表、查獲現場照
  片在卷可稽（第0000000000號警卷第六至七、十五至十八頁），復有被
  告以附表編號三行動電話與0000000000號電話持用人「阿輝」、000
  0000000號電話持用人「阿倫」聯繫交付、運輸毒品事宜之通訊監察譯文附
  卷可參（第三一○五號偵查卷第二八頁）。扣案之前開粉末經囑託鑑定，認含塑膠
  包裝袋三只毛重三千一百二十二點一四公克，驗餘淨重三千零四十七點三三公克，
  檢出第二級毒品甲基安非他命成分，亦有內政部警政署刑事警察局鑑驗通知書可憑
  （本院卷第五一頁）。綜上所述，被告之自白與事實相符，可以採信，事證明確，
  其犯行堪以認定。
二按甲基安非他命屬毒品危害防制條例第二條第二項第二款經主管機關公告所定相類
  於安非他命之第二級毒品，而該條例第四條第二項運輸第二級毒品罪，不以國外輸
  入國內或國內輸出國外為限，其在國內運輸者亦屬之，至所謂「運輸」，係指本於
  運輸意思而搬運輸送而言，倘其有此意圖者，一有搬運輸送之行為犯罪即已成立，
  並非以運抵目的地為完成犯罪之要件。被告自高雄市運輸第二級毒品甲基安非他命
  ，行經高雄縣市、臺南縣、嘉義縣、雲林縣等地，至雲林縣被查獲，核其所為，係
  犯該條例第四條第二項之運輸第二級毒品罪。被告運輸毒品前持有毒品之低度行為
  ，為運輸毒品之高度行為所吸收，不另論罪。查被告無犯罪前科，有臺灣高等法院
  被告全國前案紀錄表在卷可按（本院卷第九頁），爰審酌被告素行良好，運輸毒品
  係為遂其私利而戕害他人身心健康，對國家社會有重大不良影響，扣案之毒品數量
  不少，惟事後尚能坦認犯行，態度良好，有悔過之意，且被告之父罹患癌症，被告
  之母罹患糖尿病，有財團法人長庚紀念醫院與佑民醫院診斷證明書可佐（本院卷第
  八二至八三頁），堪認家境頗值同情及其他一切情狀，量處如主文所示之刑，以資
  儆懲。按刑法第五十九條酌量減輕其刑規定，必於犯罪情狀可憫恕時，始得適用，
  若犯罪情節輕微或家境令人同情，則僅可為法定刑內從輕科刑之標準，不得據為酌
  量減輕理由，而事後坦承犯行，乃犯後態度，亦與犯罪情狀可否憫恕情形不同，本
  案被告所運輸之毒品數量不少，雖其於本院審理中坦承犯罪且父母罹病，仍不得酌
  量減輕其刑，附此敘明。
三扣案如附表編號一之第二級毒品甲基安非他命，應依毒品危害防制條例第十八條第
  一項前段沒收銷燬之；附表編號三、四之電話、識別卡為「阿倫」贈與而為被告所
  有（本院卷第六七頁），且為供本案運輸毒品犯罪所用之物，應依同條例第十九條
  第一項沒收。另查，(一)附表編號二之包裝袋雖係「阿輝」交付被告，然所有權不詳
  ，(二)被告與「阿倫」約定之運輸毒品代價三千五百元，尚未取得（本院九十三年度
  聲羈字第五二號卷第十三頁），(三)被告辯稱附表編號五之現金為經營右述工作室所
  用之貨款，且有中華商業銀行綜合存款存摺交易明細為證（本院卷第八四至八五頁
  ），不能證明係運輸毒品所得財物，(四)參酌前開通訊監察譯文，不能證明被告曾持
  附表編號六之行動電話以犯運輸毒品罪，(五)被告駕駛之汽車僅供行程往返，方便取
  交毒品，難認係運輸毒品之交通工具，是附表編號二、五、六之物品及被告運輸毒
  品代價、被告駕駛之汽車均不符毒品危害防制條例第十九條或刑法第三十八條之法
  定沒收要件，自無從宣告沒收，一併敘明。
據上論斷，應依刑事訴訟法第二百九十九條第一項前段，毒品危害防制條例第四條第
二項、第十八條第一項前段、第十九條第一項，刑法第十一條前段，判決如主文。
本案經檢察官朱介斌到庭執行職務。
中      華      民      國    九十三    年      九      月    二十四    日
                                      臺灣嘉義地方法院刑事第二庭
                                          審判長法  官  許  兆  慶
                                                法  官  林  坤  志
                                                法  官  廖  政  勝
右正本證明與原本無異。
如不服本判決，應於判決送達後十日內向本院提出上訴狀( 應附繕本 )。告訴人或被
害人如對於本判決不服者，應具備理由請求檢察官上訴，其上訴期間之計算係以檢察
官收受判決正本之日期為準。
中      華      民      國    九十三    年      九      月    二十四    日
                                               書記官   陳  湘  蓉
附錄本案論罪科刑法條全文：
毒品危害防制條例第四條第二項
製造、運輸、販賣第二級毒品者，處無期徒刑或七年以上有期徒刑，得併科新臺幣七
百萬元以下罰金。
附表
┌──┬────────────────┬───────────────┐
│編號│        扣  案  物  品          │      備              註      │
├──┼────────────────┼───────────────┤
│ 一 │白色結晶粉末三包（即第二級毒品甲│無                            │
│    │基安非他命，含編號二包裝袋毛重三│                              │
│    │千一百二十二點一四公克，驗餘淨重│                              │
│    │三千零四十七點三三公克）        │                              │
├──┼────────────────┼───────────────┤
│ 二 │編號一毒品之塑膠包裝袋三只、外包│無                            │
│    │裝黑色背包一只（後者於當場查獲後│                              │
│    │未據扣案）                      │                              │
├──┼────────────────┼───────────────┤
│ 三 │行動電話一具（含00000000│即第0000000000號警卷│
│    │三六號識別卡）                  │第十七頁照片二內左側之物品    │
├──┼────────────────┼───────────────┤
│ 四 │識別卡四枚                      │即同右警卷第十八頁照片所示物品│
├──┼────────────────┼───────────────┤
│ 五 │現金十二萬八千三百元            │無                            │
├──┼────────────────┼───────────────┤
│ 六 │行動電話二具（各含0000000│無                            │
│    │八三六、0000000000號識│                              │
│    │別卡一枚）                      │                              │
└──┴────────────────┴───────────────┘
